【裁判字號】    92,交聲,991
【裁判日期】    920711
【裁判案由】    交管條例聲異
【裁判全文】
臺灣板橋地方法院交通事件裁定                    九十二年度交聲字第九九一號
    原處分機關  交通部公路總局臺北區監理所
    異  議  人  甲○○
    即受處分人
右列異議人即受處分人因違反道路交通管理處罰條例案件，對於交通部公路總局臺北
區監理所民國九十二年五月二十九日所為之處分（原處分案號：北監營字第裁四０－
Ｃ00000000號）聲明異議，本院裁定如左：
    主  文
異議駁回。
    理  由
一、按汽車駕駛人，駕駛汽車有不遵守道路交通標誌、標線、號誌之指示者，而本章
    各條無處罰之規定者，處新臺幣（下同）九百元以上一千八百元以下罰鍰；又汽
    車駕駛人有第六十條第二項第三款情形者，除依原條款處罰鍰外，並予記違規點
    數一點，道路交通管理處罰條例第六十條第二項第三款、第六十三條第一項第一
    款分別定有明文。
二、原處分機關略以：異議人甲○○駕駛車牌號碼ＣＧＥ－０一五號重型機車於民國
    九十一年七月六日十八時在臺北縣新莊市○○路○○路口，因「不遵守道路交通
    標線（紅燈越線）」違規，遂以北縣警交字第Ｃ00000000號通知單當場
    攔停舉發等語；異議人陳稱：伊等紅燈時，是因為後面車子一直逼才往前開，伊
    不能接受這張舉發云云。
三、經查：異議人即受處分人甲○○於九十一年七月六日十八時在臺北縣新莊市○○
    路○○路口紅燈越線之違規事實，業據當時執勤員警林宗信於本院訊問時證稱：
    「我確定他是紅燈越線，才會開這張單子。他在紅燈越線之前的情形是怎樣，因
    為時間太久，真的記不起來。他是超越停止線，我當時在紅綠燈下方的號誌箱執
    勤，他當時離我三、四公尺」等語，並有舉發違反道路交通管理事件通知單（北
    縣警交字第Ｃ00000000號）在卷可稽，異議人雖辯稱：因後面車子一直
    逼，才往前一點，伊當時沒有注意看停止線在哪裡，不能確定有無越線云云，惟
    依司法院大法官會議第二七五號解釋：「人民因違反法律上義務而應受之行政罰
    ，係屬對人民之制裁，原則上行為人應有可歸責之原因，故於法律無特別規定時
    ，雖不以出於故意為必要，仍須以過失為其責任條件。但為維護行政目的之實現
    ，兼顧人民權利之保障，應受行政罰之行為，僅須違反禁止規定或作為義務，而
    不以發生損害或危險為其要件者，推定為有過失，於行為人不能舉證證明自己無
    過失時，即應受處罰」之意旨，可知行政處罰不以故意為限。本件異議人縱非蓄
    意紅燈越線，然其於後有車促其為違規行為之際，尚有其他處置可供選擇，異議
    人竟仍超越停止線，仍有可歸責之事由，難謂其紅燈越線為無過失，違反前揭禁
    止規定，警員予以舉發，自無不合，異議人所辯無非卸責之詞，實無理由。綜上
    ，本件事證明確，異議人於右揭時、地，有不遵守道路交通標線之行為，堪予認
    定。
四、從而，原處分機關依據首開法條規定，並審酌異議人違規情節輕重，裁處罰鍰壹
    仟捌佰元整罰鍰，並記違規點數一點，無何違誤，量罰亦甚妥適，應予維持，本
    件異議為無理由，應予駁回。
五、據上論斷，應依道路交通案件處理辦法第十九條，裁定如主文。
中      華      民      國      九十二      年      七      月    十一  日
                              臺灣板橋地方法院交通法庭
                                      法  官    連育群
右正本證明與原本無異。
如不服本裁定應於送達後五日內向本院提出抗告狀。
                                      書記官    蘇宥維
中      華      民      國      九十二      年      七      月    十一  日


司法院資訊處製作；財團法人民間司法改革基金會備份。
